【裁判字號】    98,交聲,1713
【裁判日期】    980824
【裁判案由】    交管條例聲異
【裁判全文】
臺灣板橋地方法院交通事件裁定        98年度交聲字第1713號
原處分機關  交通部公路總局臺北區監理所蘆洲監理站
異  議  人
即受處分人  乙○○
上列受處分人因違反道路交通管理處罰條例案件，不服交通部公
路總局臺北區監理所蘆洲監理站中華民國98年6 月25日北監蘆字
第裁46-C00000000號裁決處分（舉發案號：臺北縣政府警察局98
年3 月15日北縣警交大字第C00000000 號），聲明異議，本院裁
定如下：
    主  文
異議駁回。
    理  由
一、原處分意旨略以：異議人即受處分人乙○○於民國98年3 月
    15日20時25分許，駕駛車號QU5-212 號輕型機車，行經有燈
    光號誌管制之臺北縣蘆洲市○○○路與中山二路46巷之交岔
    路口，因有「闖紅燈（中山二路直行）」之違規行為，經臺
    北縣政府警察局蘆洲分局蘆洲派出所執勤員警製單當場舉發
    ，並查證違規屬實，爰依道路交通管理處罰條例第53條第1
    項規定裁處罰鍰新臺幣（下同）4,500 元，並依同條例第63
    條第1 項第3 款（漏引第3 款）規定記違規點數3 點。
二、異議意旨略以：伊當時在臺北縣蘆洲市○○○路口等紅燈，
    左邊停一台公車，伊比公車先一步發動，而遭員警攔下說闖
    紅燈。員警指著背後的紅綠燈叫異議人看，但燈號已是綠燈
    ，伊向員警表示是綠燈，員警卻用很差的態度說伊過來時是
    紅燈。伊深感冤枉，要取締人民，應該有憑據，怎能如此執
    法。伊直接到蘆洲市○○○路派出所投訴，獲告要投訴警察
    請去監理站。之後過了一段日子，伊想罰單都沒收到，要如
    何繳款呢？去監理站問，監理站人員要異議人寫投訴單，但
    伊手上並沒有紅單（指舉發通知單），當時紅單有沒有給伊
    ，伊真的也不記得了。等過一段時間，罰鍰金額已經提高，
    伊無法接受云云。
三、按汽車駕駛人，行經有燈光號誌管制之交岔路口闖紅燈者，
    處1,800 元以上5,400 元以下罰鍰，並記違規點數3 點，道
    路交通管理處罰條例第53條第1 項、第63條第1 項第3 款分
    別定有明文。
四、經查：
  (一)本件異議人即受處分人乙○○於98年3 月15日20時25分許，
    駕駛車號QU5-212 號輕型機車，行經有燈光號誌管制之臺北
    縣蘆洲市○○○路與中山二路46巷之交岔路口，因有「闖紅
    燈（中山二路直行）」之違規行為，經臺北縣政府警察局蘆
    洲分局蘆洲派出所執勤員警製單當場舉發，指定應到案日期
    為98年3 月30日，嗣異議人於逾越該應到案期限60日以上，
    始於98年6 月10日到案提出申訴，經原處分機關函請舉發單
    位查復並綜合相關資料審查結果，認上開違規屬實，遂依道
    路交通管理處罰條例53條第1 項、第63條第1 項第3 款（漏
    引第1 項第3 款）規定，並斟酌違反道路交通管理事件統一
    裁罰基準表所定標準，裁處罰鍰4,500 元，並依同條例第63
    條第1 項第3 款規定記違規點數3 點等情，此有舉發通知單
    、交通違規案件陳訴書、交通部公路總局臺北區監理所蘆洲
    監理站98年6 月12日北監蘆三字第0982001913號函、臺北縣
    政府警察局蘆洲分局98年6 月23日北縣警蘆交裁字第098002
    1327號函、違反道路交通管理事件裁決書等影本各1 件附卷
    可稽。另經本院依職權傳喚證人即執勤員警甲○○到庭結證
    略以：當時我在執行巡邏路檢勤務，看到異議人騎機車沿中
    山二路行駛，行經中山二路與中山二路46巷口，當時管制異
    議人行駛方向的燈號是紅燈，但異議人沒有停車，直接騎車
    通過路口，所以我就攔停舉發。當時與異議人同向的車道，
    有其他車輛在該路口停等紅燈，我攔停異議人時，還有請異
    議人回頭看，說其他車輛仍在等紅燈。當時異議人有爭執他
    沒有闖紅燈，我請他回頭看後面的號誌之時，號誌仍是紅燈
    。後來異議人再次回頭看，號誌變成綠燈，異議人就跟我說
    沒有差幾秒鐘，請我不要開單等語（見本院98年7 月29日訊
    問筆錄第2 頁），並當庭提出現場照片4 幀、繪製現場圖1
    紙附卷為證。查證人甲○○係警察，當時依法執行交通稽查
    勤務，與異議人素不相識，彼此間無任何怨隙，衡情應無甘
    冒偽證罪責，設詞誣陷異議人之虞。又證人甲○○當時既然
    正在執行巡邏路檢勤務，衡情其對於現場燈號情形、相關車
    輛動向，應有特別留意，且於本院訊問時，就其當時親眼目
    睹情節，到庭結證綦詳，所為證述自屬可信。準此，足認異
    議人當時駕駛機車，行經有燈光號誌管制之臺北縣蘆洲市○
    ○○路與中山二路46巷之交岔路口，確有闖紅燈之違規事實
    無疑。異議人意謂員警執法沒有憑據云云，顯有誤會。另其
    所辯：當時遭執勤員警攔停之後，回頭見燈光管制號誌已呈
    綠燈云云，縱令不虛，應係異議人闖紅燈之違規事實發生後
    ，隨時間之經過，燈光管制號誌由紅燈轉變為綠燈之正常現
    象，洵與上揭證人所述情節無悖，尚難據以為任有利於異議
    人之認定。
  (二)再者，證人甲○○具結證稱：我當時攔停異議人時，有依法
    跟他說明違規事實、應到案時間、地點，並且把舉發通知單
    交給異議人簽收，異議人當時也有簽收等語（同上訊問筆錄
    第3 頁）。徵諸卷附舉發通知單之「收受通知聯者簽章」欄
    上，確有「乙○○」之簽名，足認證人所述屬實。異議人所
    辯伊不記得當時有無收受舉發通知單云云，亦不足採為有利
    於異議人之認定。按本條例所定罰鍰之處罰，受處罰人接獲
    違反道路交通管理事件通知單後，於15日內得不經裁決，逕
    依第92條第3 項之罰鍰基準規定，向指定之處所繳納結案；
    不服舉發事實者，應於15日內向處罰機關陳述意見；其不依
    通知所定期限前往指定處所聽候裁決，且未依規定期限繳納
    罰鍰結案或向處罰機關陳述意見者，處罰機關得逕行裁決之
    ，道路交通管理處罰條例第9 條第1 項定有明文。又違反道
    路交通管理事件行為人，未依規定自動繳納罰鍰，或未依規
    定到案聽候裁決，處罰機關應依基準表於舉發違反道路交通
    管理事件通知單送達且逾越應到案期限60日之3 個月內，逕
    行裁決之，違反道路交通管理事件統一裁罰基準及處理細則
    第44條第1 項亦有所規定。本件違規日期係98年3 月15日，
    其應到案日期為98年3 月30日，已經載明在舉發通知單上，
    交由異議人當場簽收無誤，已如前述。詎異議人遲至98年6
    月10日始到案提出申訴，有交通違規案件陳述書影本1 紙其
    上所蓋章戳為證，其申訴顯已逾越應到案期限60日以上，是
    原處分機關依違反道路交通管理事件統一裁罰基準表規定，
    裁處罰鍰4,500 元，於法自屬有據。
五、綜上所述，本件舉發單位認異議人有「闖紅燈（中山二路直
    行）」之違規行為，當場製單舉發，嗣異議人逾越該應到案
    期限60日以上始到案，原處分機關依道路交通管理處罰條例
    第53條第1 項、第63條第1 項第3 款（漏引第1 項第3 款）
    規定，並斟酌違反道路交通管理事件統一裁罰基準表所定標
    準，對異議人裁處罰鍰4,500 元，並記違規點數3 點，均屬
    有據，核無違法或不當之處。異議人執持前詞，對原處分機
    關所為之裁決處分聲明異議，為無理由，應予駁回。
六、依道路交通管理處罰條例第87條第2 項，道路交通案件處理
    辦法第19條，裁定如主文。
中    華    民    國    98    年    8     月    24    日
                  交通法庭  法  官  朱嘉川
以上正本證明與原本無異。
如不服本裁定應於送達後5 日內向本院提出抗告狀。
                            書記官  陳聖儒
中    華    民    國    98    年    8     月    24    日


司法院資訊處製作；財團法人民間司法改革基金會備份。
